臺灣新竹地方法院民事判決　　　　　　　 93年度訴字第596號
原　　　告　丙○○○○○○
被　　　告　己○○
　　　　　　戊○○
　　　　　　閤家新有限公司
兼右一人
法定代理人　乙○○
被　　　告　丁○○
　　　　　　車樂美有限公司
兼右一人
法定代理人　甲○○
上列當事人間清償債務事件，本院於民國94年1月27日辯論終結
，判決如下：
    主  文
被告己○○、戊○○應連帶給付原告新台幣壹佰萬元，及其中新
台幣捌拾萬元，被告己○○自民國九十三年十月二十三日、被告
戊○○自九十三年十一月二十三日起，均至清償日止，按年息百
分之五計算之利息。
被告閤家新有限公司應給付原告新台幣柒拾萬元，及自民國九十
三年九月二十日起至清償日止按年息百分之六計算之利息。
被告車樂美有限公司應給付新台幣拾萬元，及自民國九十三年
九月二十日起至清償日止按年息百分之六計算之利息。
就第一項給付金額中之新台幣柒拾萬元連同遲延利息部分，與第
二項之給付，如被告己○○、戊○○、閤家新有限公司中任一被
告為給付時，他被告就給付之範圍內免給付義務。
就第一項給付金額中其餘之新台幣拾萬元連同遲延利息部分，
與第三項之給付，如被告己○○、戊○○、車樂美有限公司中任
一被告為給付時，他被告就給付之範圍內免給付義務。
原告其餘之訴駁回。
訴訟費用由被告己○○、戊○○負擔百分之五十，被告閤家新公
司負擔百分之二十五，被告車樂美公司負擔百分之十，餘由原告
負擔。
    事實及理由
一、原告主張：
（一）緣被告戊○○、己○○於民國（下同）91年7月間，以其
      經營之日全汽車百貨有限公司（下稱日全公司）急需資金
      周轉為由，先後向原告借得共計新台幣（下同）800,000
      元，並約定於93年8月前連帶償還1,000,000元本息，當時
      除交付被告戊○○本人簽發之支票外，並以日全公司之資
      產為擔保，即如被告己○○、戊○○無法清償前開借款時
      ，其二人承諾願將日全公司之機車配件、汽車輪胎、音響
      等資產讓與原告；惟因被告戊○○本身信用不佳，乃又以
      博克奇企業有限公司（下稱博克奇公司）負責人名義，代
      表該公司簽發到期日93年2月15日、面額100萬元之本票一
      紙交付原告，以取回前開原交付之支票，被告戊○○另並
      交付由被告閤家新有限公司、乙○○、丁○○共同簽發如
      附表所示編號１至４之支票四紙及被告車樂美有限公司、
      被告甲○○共同簽發如附表所示編號５之支票一紙（下稱
      系爭支票）以為擔保；被告戊○○並在其中編號３至５之
      支票為背書。惟上開支票發票日屆至前，被告己○○及被
      告戊○○要原告暫勿提示，原告乃同意再給予一段期間，
      未料被告己○○竟將日全公司之物料移往他處後避不見面
      ，嗣原告提示系爭支票亦因拒絕往來而無法兌現，而被告
      己○○、戊○○於借款期限屆至亦未依約清償，經催討仍
      未果。
（二）被告戊○○、己○○前開所借之借款80萬元，迄今完全未
      為清償，被告己○○辯稱有為陸續為部分清償，並非屬實
      。
（三）綜上所述，被告戊○○、己○○二人共同向原告借款80萬
      元，約定屆期清償100萬元本息，又被告己○○簽立日全
      公司之物料讓渡書，作為借款之擔保，被告戊○○則為連
      帶保證人，原告爰依借貸及連帶保證法律關係，請求被告
      己○○、戊○○應連帶清償借款及法定遲延利息。又被告
      閤家新有限公司、乙○○及丁○○共同簽發附表編號１至
      ４號之支票，被告車樂美有限公司及甲○○亦共同簽發附
      表編號５之支票，屆期經原告提示均未兌現，原告自亦得
      依據票據法律關係，分別請求上開被告連帶給付票款及法
      定遲延利息。又查系爭支票發票人與借款人間，對原告雖
      就同一內容之給付負全部給付之義務，但因一債務人之履
      行，就履行部分之債務即消滅，故屬於不真正連帶債務之
      一種。是本件聲明：１、被告己○○、戊○○應連帶給付
      原告1, 000,000元，及自起訴狀繕本送達翌日即被告己○○自93年10月23日、被告戊○○自93年11月23日起，均至
      清償日止，按年息百分之五計算之利息。２、被告閤家新
      有限公司、乙○○及丁○○應連帶給付700,00 0元及自提
      示日即93年9月20日起至清償日止，按年息百分之六計算
      之利息。３、被告車樂美有限公司及甲○○應連帶給付原
      告300,000元票款及自提示日即93年9月20日起至清償日止
      ，按年息百分之六計算之利息。４、就上開簽發支票之任
      何一被告為給付時，被告戊○○、己○○就該給付之範圍
      內免給付義務；反之亦然。
二、被告則以：
（一）被告己○○部分：
      被告己○○及被告甲○○係因被告戊○○之債信不良而出
      借個人名義以插乾股方式分別登記為日全公司及車樂美公
      司之負責人，是以日全公司實際上為被告戊○○經營，而
      日全公司之物品並非被告己○○將之取走。另被告己○○
      雖有與被告戊○○簽立前開讓渡證書，向原告借款80萬元
      ，並負連帶清償責任，惟該借款實際係由被告戊○○拿走
      ，其並未經手；且被告戊○○就該借款有陸續清償，只是
      被告戊○○其後有再繼續以支票向原告借款；另系爭支票
      亦係由被告戊○○交付給原告，其並不知詳情。次查被告
      戊○○目前業已捲款潛逃，其業已對被告戊○○提出業務
      侵占之刑事告訴。又博克奇公司之負責人為被告甲○○，
      是被告戊○○並無權利以博克奇公司負責人身分簽發前開
      面額100萬元之本票。另被告己○○因被告戊○○捲款潛
      逃，留下諸多債務，亦係被害人，惟仍有誠意解決系爭債
      務；因而聲明請求駁回原告之訴等情。
（二）被告乙○○、閤家新有限公司部分：
      被告乙○○雖為被告閤家新有限公司之法定代理人，並就
      系爭附表編號１至４之支票真正不爭執；惟該四紙支票係
      以被告閤家新有限公司名義為發票人而簽發，被告乙○○
      僅係以該公司法定代理人之身分蓋章於其上，其個人並未
      為發票行為。又被告閤家新有限公司在向復華銀行平鎮分
      行申請開立甲存帳戶時，有約定該公司簽發支票除應蓋公
      司章外，尚須具備法定代理人之印文，及公司董事即被告
      丁○○之簽名，始能兌現，是以被告丁○○在系爭支票上
      之簽名，亦非以其個人名義為發票行為，乃係依據前開約
      定所為，是被告丁○○亦不應負票據責任。又系爭附表編
      號１至４之支票，乃係提供被告戊○○調借金錢，當時被
      告戊○○有承諾於發票日屆至前，會將票款存入，但被告
      戊○○屆期並未將款項存入，始造成支票退票；另被告閤
      家新公司因受到被告戊○○之連累，財務發生困難，目前
      業已倒閉，只能以分期清償方式，與原告解決本件紛爭；
      因而聲明請求駁回原告之訴等情。
（三）被告丁○○部分：
      被告丁○○僅係被告閤家新有限公司之員工，擔任該公司
      之外務工作，其雖另為該公司之董事，惟並未經手公司之
      財務；又之所以在附表編號１至４之支票發票人欄為簽名
      ，係因被告閤家新有限公司向復華銀行平鎮分行申請開立
      甲存帳戶領取支票時，有約定簽發支票時，應加上被告丁○○之簽名方為有效，所以其在復華銀行平鎮分行之襄理
      要求下，先在所領的一本支票上發票人欄均簽名，是以被
      告閤家新有限公司所簽發以復華銀行平鎮分行為付款人之
      支票，其上均有其簽名，惟此係基於前開約定，並非其個
      人有為發票行為；因而聲明請求駁回原告之訴等情。
（四）被告甲○○、車樂美有限公司部分：
      被告甲○○雖為被告車樂美有限公司之負責人，惟該公司
      之財務均由被告戊○○管理，被告戊○○並為被告車樂美
      有限公司之副總經理，且被授權可簽發該公司之支票。而
      系爭附表編號５之支票，雖為真正，但此係被告戊○○向
      原告借款所開立，亦即係以被告車樂美有限公司為發票人
      ，被告甲○○個人並未為發票行為。又目前被告車樂美有
      限公司業已進行破產程序，並無力為清償，曾有與原告洽
      商以分期清償並已部分貨物抵償方式解決，但未為原告同
      意而未能達成協議；因而聲明請求駁回原告之訴等情。
（五）被告戊○○部分：
      被告戊○○未於言詞辯論期日到場，亦未提出準備書狀作
      何聲明或陳述。
三、程序方面：
    被告戊○○經合法通知，未於言詞辯論期日到場；被告己○○、乙○○、閤家新有限公司、丁○○、甲○○、車樂美有
    限公司等人經合法通知，未於最後言詞辯論期日到場，核均
    無民事訴訟法第三百八十六條各款所列情形，爰依原告聲請
    ，由其一造辯論而為判決。
四、得心證之理由：
（一）就向被告己○○、戊○○二人請求部分：
  １、原告主張被告戊○○、己○○於91年7月間以經營之日全
      公司急需資金周轉為由，先後向原告借得共計800,000元
      ，並約定於93年8月前連帶償還1,000,000元本息，當時除
      交付被告戊○○本人簽發之支票外，並簽立讓渡證書，約
      定屆期無法清償前開借款時，則願將日全公司之機車配件
      、汽車輪胎、音響等資產讓與原告；嗣被告戊○○又以博
      克奇公司負責人名義，代表該公司簽發到期日93年2月15
      日、面額100萬元之本票一紙交付原告，另並交付系爭支
      票以為擔保，惟借款期限屆至，被告戊○○、己○○並未
      依約清償，亦未將日全公司之資產讓渡與原告以抵償之事
      實，業據系爭支票四紙、讓渡證書一件、本票一紙等為證
      ；被告己○○亦自認有與被告戊○○共同向原告借款800,
      000元，約定就前開借款負連帶責任，並簽立讓渡證書等
      情，另對被告戊○○因前開借款交付給原告之系爭支票亦
      不爭執，而被告戊○○經通知未到庭，亦未提出書狀為任
      何陳述，參諸前述，自堪信原告此部分之主張為真實。
  ２、被告己○○雖辯稱前開借款被告戊○○有陸續為部分之清
      償云云；惟此為原告所否認，被告己○○亦未提出任何證
      明，是其此部分所辯自不足採。至被告己○○辯稱前開借
      款之金錢均係由被告戊○○取走，有關交付支票等事宜，
      亦均係由被告戊○○直接與原告接洽云云；惟此縱屬真實
      ，因被告己○○既已自認前開借款係由其與被告戊○○向
      原告所借，並由其二人負連帶責任，則所借之金錢是否由
      被告戊○○取走及借款之接洽事宜是否均由被告戊○○處
      理，均無礙被告己○○應就該借款負連帶清償責任，是其
      此部分所辯亦不足採。被告己○○又辯稱其雖有與被告戊○○共同向原告借款800,000元，惟就二年借款期限屆至
      是否係清償1,000,000元並不清楚云云；惟查被告己○○
      就系爭支票係由被告戊○○因前開借款而交付，且就支票
      之真正等情並不爭執，而系爭支票之面額總計為1,000,00
      0元，另被告戊○○亦以博克奇公司負責人身分代為簽發
      面額1,000,000元之本票交付原告收執（至被告戊○○得
      否代為簽發本票係另一問題），有系爭支票及前開本票在
      卷可考；而查被告己○○、戊○○二人與原告並無深交，
      則向原告借款因而有約定利息，亦係符合常情；且既然借
      款事宜主要係由被告戊○○處理，而由被告戊○○所交付
      用以擔保之系爭支票及另簽發之本票以觀，原告主張前開
      80 0,000元借款約定二年之期間清償時，連同本息為1,00
      0,000元，應堪信為真實；又以借款本金800,000元計算，
      其二年期滿清償之本息1,000,000元，即利息部分為200,0
      00元，亦未逾法定最高之利率即年息百分之二十（民法第
      二百零五條規定參照），是被告己○○尚無從以其不知悉
      此部分詳情而免卻其清償前開借款本息債務之責任。從而
      原告基於借貸法律關係，主張被告己○○、戊○○應連帶
      清償1,000,000元借款本息部分，應屬有理由。又被告己○○、戊○○既係共同向原告為前開借款，並負連帶清償
      責任，是原告另基於連帶保證法律關係，請求被告戊○○
      給付上開款項部分，即無庸再行審究，併此敘明。
  ３、次按利息不得滾入原本再生利息，但當事人以書面約定，
      利息遲付逾一年後，經催告而不償還時，債權人得將遲付
      之利息滾入原本者，依其約定；又前開規定，如商業上另
      有習慣者，不適用之，民法第二百零七條定有明文。查被
      告己○○、戊○○與原告雖約定前開借款二年期滿應清償
      本息1,000,000元，亦即其中200,000元係屬於利息；而其
      等間並未以書面約定就利息遲付逾一年後，經催告而不償
      還時，得將遲付之利息滾入原本；復另無商業上習慣得將
      利息滾入原本計算，則參諸前開規定，原告就前開借款本
      息1,000,000元中之200,000元利息部分，即不得滾入原本
      計算，而再請求被告二人給付利息。
  ４、小結：原告基於借貸法律關係請求被告己○○、戊○○二
      人連帶給付本息1,000,000元，及其中800,000元自起訴狀
      繕本送達翌日即被告己○○自93年10月23日、被告戊○○
      自93年11月23日起，均至清償日止，按年息百分之五計算
      之利息部分，即屬有理由，應予准許。至逾上開範圍部分
      ，則屬無據，應予駁回。
（二）就向被告閤家新有限公司、丁○○、乙○○請求部分：
  １、原告主張其執有由被告閤家新有限公司所簽發如附表所示
      編號１至４之支票，經屆期將上開支票為付款之提示，卻
      遭以存款不足及拒絕往來為由而不獲支付之事實，業據提
      出上開支票及退票理由單各四紙為證，亦為被告閤家新有
      限公司所不爭執，自堪信原告此部分之主張為真實。被告
      閤家新有限公司雖辯稱上開四紙支票，乃係提供被告戊○○調借金錢，被告戊○○有承諾於發票日屆至前將票款存
      入卻未存入，始造成支票退票云云，惟此縱屬真實，亦僅
      係被告閤家新有限公司與被告戊○○間之關係，並無從對
      抗原告，是其此部分所辯尚不足採。按支票發票人應照支
      票文義擔保支票之支付，票據法第一百二十六條定有明文
      ；查被告閤家新有限公司既為上開支票之發票人，從而原
      告本於票據法律關係，請求被告閤家新有限公司給付合計
      之支票票款700,000元，及自各支票提示日起至清償日止
      按法定利率計算之遲延利息等情，即屬有理由，應予准許
      。
  ２、次按在票據上簽名者，依票上所載文義負責；二人以上共
      同簽名時，應連帶負責，票據法第五條固定有明文；惟票
      據為文義證券，票據上之權利義務，悉應依票據記載之文
      字以為決定；股份有限公司之董事長，依（舊）公司法第
      一百九十三條之規定（現為第二百零八條第三項），本有
      代表公司之權限，其於背書系爭支票時，除加蓋其個人私
      章外，既尚蓋有公司及董事長印章，即難謂非以公司名義
      為背書。又代理人為本人發行票據，未載明為本人代理之
      旨而簽名於票據者，應自負票據上之責任，固為票據法第
      六條所明定，惟所謂載明為本人代理之旨，票據法並未就
      此設有規定方式，故代理人於其代理權限內，以本人名義
      蓋本人名章，並自行簽名於票據者，縱未載有代理人字樣
      ，而由票據全體記載之趣旨觀之，如依社會觀念，足認有
      為本人之代理關係存在者，仍難謂非已有為本人代理之旨
      （最高法院55年度台上字第1873號、41年台上字第764號
      判例意旨參照）。是依前述，公司之法定代理人在支票發
      票人欄上除蓋用公司名章外，又自行蓋章於支票，究係以
      代理人之意思，代理公司簽發支票，抑自為發票人而與公
      司負共同發票責任，即應就其全體蓋章之形式及旨趣而為
      判斷。本件原告另主張被告乙○○與被告閤家新有限公司
      共同簽發附表編號１至４號之支票，則應與被告閤家新有
      限公司連帶負清償票款之責任云云；惟被告乙○○否認有
      在上開支票為發票行為，辯稱其僅係代表被告閤家新有限
      公司為發票行為等情；查被告乙○○為被告閤家新有限公
      司之法定代理人（即代表人），有該公司之變更登記表在
      卷可按，亦為原告所不爭執，而公司因係法人，一般在為
      發票行為時，除蓋公司之印文外，另同時加蓋法定代理人
      之印文或由法定代理人簽名，亦屬符合常情；且查上開四
      紙支票，就發票人欄係先加蓋被告閤家新有限公司之印文
      ，再加蓋法定代理人即被告乙○○之印文，與一般法定代
      理人代理公司簽發支票時，通常均係在公司印文之後情形
      相符。則參諸前述，被告乙○○顯係因被告閤家新有限公
      司為發票行為，而其為該公司之代表人始蓋印於發票人欄
      ，亦即係以被告閤家新有限公司名義為發票行為，其尚非
      發票人，從而原告主張被告乙○○亦為發票人而應與被告
      閤家新有限公司連帶負清償票款責任云云，即屬無據，應
      予駁回。
  ３、又按公司在金融機關設立甲種存戶，領取支票簿使用，約
      定戶名為某公司，印鑑除公司印章及董事長私章外，下再
      加一監察人私章（目的在防董事長濫發支票），如支票上
      ，有一印章不符，即應退票；嗣公司即以上述三印章簽發
      支票，歷有年所，後該公司倒閉，支票不獲兌現，則監察
      人是否為共同發票人，應由票據全體記載之形式及旨趣觀
      之，如依一般社會觀念，足認該監察人之簽名，係為公司
      為發票行為者，則不能認該監察人為共同發票人（最高法
      院67年度第7次民事庭總會議決議意旨參照）。原告主張
      附表編號１至４之支票，其發票人欄另有被告丁○○之簽
      名，是被告丁○○亦為共同發票人，而應與被告閤家新有
      限公司負連帶清償票款之責任云云；被告丁○○就有在上
      開四紙支票發票人欄簽名乙節固不爭執，惟辯稱其並非為
      發票行為，其係被告閤家新有限公司之董事，因被告閤家
      新有限公司向復華銀行平鎮分行（即上開支票甲存帳戶之
      銀行）申請開立甲存帳戶領取支票時，有約定簽發支票時
      ，應加上其之簽名方為有效，所以其在所領的一本支票上
      發票人欄均先行簽名，惟此係基於前開約定，並非其個人
      為發票行為等情。查被告即閤家新有限公司法定代理人乙○○表示閤家新有限公司在向復華銀行平鎮分行申請開立
      甲存帳戶時，有約定該公司簽發支票除應蓋公司大小章外
      ，尚須由公司董事即被告丁○○簽名，始能兌現，是以被
      告丁○○在系爭支票上之簽名，亦非以其個人名義為發票
      行為等情；而查被告丁○○確為被告閤家新有限公司之董
      事，亦有公司登記表在卷可按；次查被告閤家新有限公司
      於88年12月14日向復華銀行平鎮分行開立支存帳戶，約定
      印鑑式樣除公司大小章外，另加上丁○○之簽名等情，亦
      據復華銀行平鎮分行93年12月17日（93）復平字第395號
      函查覆屬實在卷，則被告丁○○前開所辯即難謂為無據。
      次按有限公司應至少置董事一人執行業務並代表公司，最
      多置董事三人；董事有數人時，得以章程特定一人為董事
      長，對外代表公司，此觀公司法第一百零七條第一項之規
      定意旨自明，是參照上開規定，有限公司之董事有數人時
      ，除以章程特定一人為董事長，對外代表公司外，各董事
      本均得代表公司執行業務；次查上開四紙支票均係先蓋被
      告閤家新有限公司之印文，繼而加蓋被告乙○○之印文，
      再由被告丁○○簽名，而被告閤家新有限公司之董事亦僅
      有被告丁○○、乙○○二人，則參諸前述，並由票據全體
      記載之形式及旨趣觀之，被告丁○○顯亦係為被告閤家新
      有限公司為發票行為，並非共同發票人自明。至復華銀行
      平鎮分行前開覆函雖另表示閤家新有限公司於90年5月17
      日更換印鑑式樣只需公司大小章即可等情；惟此係閤家新
      有限公司與復華銀行平鎮分行間其後另行所為之約定，被
      告丁○○並無從當然知悉，且依前述，是否為共同發票人
      ，係由票據全體記載之形式及旨趣觀察，從而被告閤家新
      有限公司另行與復華銀行平鎮分行更改印鑑式樣，亦無從
      即謂被告丁○○有在上開支票簽名，即為共同發票人。本
      件參諸前述，被告丁○○應亦非共同發票人，從而原告主
      張被告丁○○應與被告閤家新有限公司連帶負清償票款責
      任云云，亦屬無據，應予駁回。
  ４、小結：原告基於票據法律關係，請求被告閤家新有限公司
      給付上開四紙票款合計700,000元，及自提示日即93年9月
      20日起至清償日止按法定利率年息百分之六計算遲延利息
      部分，即屬有理由，應予准許；至對被告丁○○、乙○○
      請求部分，則屬無據，應予駁回。
（三）就向被告車樂美有限公司、甲○○請求部分：
  １、原告主張其執有由被告車樂美有限公司所簽發如附表所示
      編號５之支票，經屆期將上開支票為付款之提示，卻遭以
      存款不足及拒絕往來為由而不獲支付之事實，業據提出上
      開支票及退票理由單各一紙為證，亦為被告車樂美有限公
      司所不爭執，自堪信原告此部分之主張為真實。被告車樂
      美有限公司雖辯稱被告戊○○因係該公司之副總經理，被
      授權可簽發該公司之支票，而附表編號５之支票即係被告
      戊○○向原告借款所開立云云；惟此縱屬真實，亦僅係被
      告車樂美有限公司與被告戊○○間之關係，並無從對抗原
      告，是其此部分所辯尚不足採。按支票發票人應照支票文
      義擔保支票之支付，票據法第一百二十六條定有明文；查
      被告車樂美有限公司既為上開支票之發票人，從而原告本
      於票據法律關係，請求被告車樂美有限公司給付支票票款
      300,000元，及自支票提示日起至清償日止按法定利率計
      算之遲延利息等情，即屬有理由，應予准許。
  ２、本件原告另主張被告甲○○與被告車樂美有限公司共同簽
      發附表編號５之支票，則應與被告車樂美有限公司連帶負
      清償票款之責任云云；惟被告甲○○否認有在上開支票為
      發票行為，辯稱該支票僅係被告車樂美有限公司之名義為
      發票行為等情；查被告甲○○為被告車樂美有限公司之法
      定代理人（即代表人），有該公司之變更登記表在卷可按
      ，亦為原告所不爭執；而基於前述，公司因係法人，一般
      在為發票行為時，除蓋公司之印文外，另同時加蓋法定代
      理人之印文或由法定代理人簽名，亦屬符合常情；且查系
      爭附表編號５之支票，就發票人欄係先加蓋被告車樂美有
      限公司之印文，再加蓋法定代理人即被告甲○○之印文，
      與一般法定代理人代理公司簽發支票時，通常均係在公司
      印文之後情形相符。則參諸前述，被告甲○○前開所加蓋
      之印文，顯係因被告車樂美有限公司為發票行為，而其為
      該公司之代表人始蓋印於發票人欄，亦即係以被告車樂美
      有限公司名義為發票行為，其尚非發票人，從而原告主張
      被告甲○○亦為發票人而應與被告車樂美有限公司連帶負
      清償票款責任云云，即屬無據，應予駁回。
  ３、小結：原告基於票據法律關係，請求被告車樂美有限公司
      給付附表編號５之支票款300,000元，及自提示日即93年9
      月20日起至清償日止按法定利率年息百分之六計算遲延利
      息部分，即屬有理由，應予准許；至對被告甲○○請求部
      分，則屬無據，應予駁回。
（四）被告己○○與戊○○、被告閤家新有限公司、被告車樂美
      公司固分別應給付原告之金額如上述，惟查被告戊○○、
      己○○係為擔保前開借款本息共計1,000,000元之清償，
      始交付系爭支票，亦即就附表編號１至４號合計7,00,000
      元部分，被告閤家新有限公司與被告己○○、戊○○間各
      負全部給付之義務，而上開三被告中之任一被告如履行全
      部或一部，就履行部分之債務即消滅，故被告閤家新有限
      公司與被告己○○、戊○○間就700,000元給付部分（含
      遲延利息）係屬於不真正連帶債務。又就附表編號５之
      300, 000元部分，被告車樂美有限公司與被告己○○、戊○○間各負全部給付之義務，而上開三被告中之任一被告
      如履行全部或一部，就履行部分之債務即消滅，故被告車
      樂美有限公司與被告己○○、戊○○間就300,000元給付
      部分（含遲延利息），亦係屬於不真正連帶債務。從而原
      告主張前開借款人即被告己○○、戊○○分別與支票發票
      人即被告閤家新有限公司、車樂美有限公司間，就對原告
      所負之債務係屬於不真正連帶債務，任何一被告為清償時
      ，就清償之範圍債務即消滅等情，亦屬有理由，應予准許
      。
五、因本件事證已臻明確，兩造其餘主張陳述及所提之證據，經
    審酌後與判決結果無涉，爰不一一論述，附此敘明。
六、結論：本件原告之訴為一部有理由，一部無理由，依民事訴
    訟法第三百八十五條第一項前段、第七十九條、第八十五條
    條第一項前段、第二項，判決如主文。
中　　華　　民　　國　　94　　年　　2 　　月　　17　　日
                  民事第一庭    法　官　李承訓
以上正本係照原本作成。
如對本判決上訴，須於判決送達後20日內向本院提出上訴狀。
                            　　書記官　吳玉蘭
中　　華　　民　　國　　94　　年　　2 　　月　　17　　日
┌─────────────────────────────────────┐
│附表                                                                      │
├─┬────────┬──────┬────────┬────┬─────┤
│編│                │            │                │  　    │          │
│　│ 票 載 發 票 日 │票 面 金 額 │ 付   款   人   │ 提示日 │ 票 號 碼 │
│號│                │（新台幣）  │                │  　    │          │
├─┼────────┼──────┼────────┼────┼─────┤
│１│  93年2月15日   │  100000    │復華銀行平鎮分行│93.9.20 │AC0000000 │
├─┼────────┼──────┼────────┼────┼─────┤
│２│  93年2月15日   │  200000    │復華銀行平鎮分行│93.9.20 │AC0000000 │
├─┼────────┼──────┼────────┼────┼─────┤
│３│  93年6月16日   │  200000    │復華銀行平鎮分行│93.9.20 │AC0000000 │
├─┼────────┼──────┼────────┼────┼─────┤
│４│  93年8月14日   │  200000    │復華銀行平鎮分行│93.9.20 │AC0000000 │
├─┼────────┼──────┼────────┼────┼─────┤
│５│  93年6月13日   │  300000    │第一商業銀行竹北│93.9.20 │TB0000000 │
│  │                │            │分行            │        │          │
└─┴────────┴──────┴────────┴────┴─────┘
